臺灣桃園地方法院民事判決　　　　　　　96年度訴字第1955號
原　　　告　天九興業股份有限公司
法定代理人　甲○○
被　　　告　乙○○
上列當事人間請求損害賠償事件，於民國96年12月18日辯論終結
，本院判決如下：
    主  文
被告應給付原告新台幣壹佰零參萬伍仟參佰元及自民國九十六年
十二月十三日起至清償日止，按年息百分之五計算之利息。
訴訟費用由被告負擔。
本判決第一項於原告以新臺幣參拾肆萬伍仟元為被告供擔保後，
得假執行。
    事實及理由
一、原告起訴主張：被告於民國95年3 月21日凌晨3 時許及95年
    4 月3 日凌晨2時許，夥同訴外人薛賜海等人，於原告位於
    台南縣後壁鄉嘉田村上茄冬12-39 號台南廠，竊取豐田牌2.
    5 噸堆高機1 部、台勵福牌3 噸堆高機2 部，其中豐田牌堆
    高機係經銷商所有，而台勵福牌3 噸堆高機2 部合計之價值
    為新台幣（下同）1,035,300 元，有請款單及統一發票為證
    ，被告迄今未償還前開款項故為本件請求。並聲明：被告應
    給付原告1,035,300 元，並自96年12月13日起至清償日止，
    按年息5%計算之利息等語。原告願供擔保請准宣告假執行。
二、被告則以：伊確實於前開時、地竊取原告之堆高機3 部，但
    非主謀，係受僱於其餘共犯，請原告體諒伊未分得好處等語
    為抗辯。
三、原告主張被告與訴外人薛賜海等共同竊盜原告所有堆高機2
    部之犯罪事實，業據台灣嘉義地方法刑事庭以95年度訴字第
    341 號判決被告共同犯常業竊盜罪，處有期徒刑2 年確定，
    此有該份判決書在卷可稽，又前開2 不嘟高機之價值合計為
    1,035,300 元之事實，亦有卷附請款單及統一發票各1 紙可
    憑，並為兩造所不爭執，自堪信為真實。
四、按因故意或過失，不法侵害他人之權利者，負損害賠償責任
    。數人共同不法侵害他人之權利者，連帶負損害賠償責任。
    連帶債務之債權人，得對於債務人中之一人或數人或其全體
    ，同時或先後請求全部或一部之給付。又負損害賠償責任者
    ，除法律另有規定或契約另有訂定外，應回復他方損害發生
    前之原狀。因回復原狀而應給付金錢者，自損害發生時起，
    加給利息，民法第184 條第1 項前段、第185 條、第273 條
    、第213 條第1 、2 項分別定有明文。從而，原告依民法共
    同侵權行為之法律關係，訴請被告應賠償原告1,035,300 元
    ，及自起訴狀繕本送達之翌日即96年12月13日起至清償日止
    ，按年息5%計算之利息，洵屬有理，應予准許。原告陳明願
    供擔保，聲請宣告假執行，核無不合，爰酌定相當擔保金額
    准許之。
五、本件事證已臻明確，兩造其餘主張陳述及所提之證據，均毋
    庸再予審酌。
六、據上論斷，本件原告之訴為有理由，依民事訴訟法第78條、
    第390條第2 項，決如主文。
中　　華　　民　　國　　96　　年　　12　　月　　31　　日
                  民事第一庭    法　官　卓立婷
以上正本係照原本作成。
如對本判決上訴，須於判決送達後20日內向本院提出上訴狀。
中　　華　　民　　國　　97　　年　　1 　　月　　2 　　日
                                書記官　冒佩妤
